

GUSTAVO MOURA FERREIRA AMORIM

DESENVOLVEDOR DE SOFTWARE

+55 (47) 99604-1366

gu.amorim@yahoo.com.br

Brusque, SC - Brasil

LinkedIn: guamorim https://linkedin.com/in/guamorim

GitHub: gu-amorim https://github.com/gu-amorim

Portfólio (WIP): https://gu-amorim.github.io

ID Lattes: 8501067789255885 https://lattes.cnpq.br/8501067789255885

Skills

Linguagens de Desenvolvimento

- C++
- C#
- Python
- + Django e Django REST Framework
- JavaScript
 - + ReactJS e React Native
- TypeScript
- HTML
- MySQL

Sistemas Operacionais

- Windows
- MacOS
- Linux

Summary

Desenvolvedor de Software apaixonado com mais de 1,5 anos de experiência no desenvolvimento de aplicações web, móveis e APIs de backend. Especializado em escrever código claro, conciso e fácil de manter. Possuo experiência em colaborar com equipes de diferentes tamanhos em diversos projetos. Sou altamente adaptável, capaz de trabalhar de forma independente, remotamente ou em ambientes de escritório, conforme necessário.

Experiência Profissional

Ago. 2021 - Jun. 2022 Desenvolvedor Fullstack Pleno

Desenvolvedor Fullstack (Web, IOS e Android)

Leader Aplicativos Brusque, SC - Brasil

- Desenvolvi aplicações web e móveis (IOS e Android) utilizando JavaScript, React e React Native.
- Criei aplicações web e móveis para novos projetos e resolvi problemas em projetos existentes.
- Colaborei com equipes de diferentes tamanhos em diversos projetos.
- Identifiquei falhas de design em projetos e forneci soluções para garantir o lançamento dos produtos finais.
- Experiência como DevOps, implantando aplicações web e móveis e gerenciando servidores Linux para APIs na AWS.

Jan. 2021 - Ago. 2021Desenvolvedor Backend Júnior

Desenvolvedor Backend

Leader Aplicativos Brusque, SC - Brasil

- Desenvolvi APIs utilizando Python, Django e Django Rest Framework (DRF).
- Criei APIs para novos projetos e resolvi problemas em projetos existentes.
- \bullet Contribuí para o desenvolvimento do backend de um projeto interno da empresa.
- Trabalhei em novos projetos de clientes com diferentes equipes.
- · Solucionei problemas em projetos preexistentes.

Educação

2019 - 2023

Ciência da Computação

Universidade do Vale do Itajaí - UNIVALI

Itajaí, SC - Brasil

2016 - 2020

Curso de Inglês (Pré-intermediário a Avançado II)

Big Ben Idiomas Brusque SC - Brasil

Jan. 2018 - Fev. 2018

Curso de Inglês Avançado Kensington Academy of English

Londres, Inglaterra